# 同一控制下企业无偿划转部分股权的账务处理

提问人：半 壶纱 时间：2023-03-20 15:08:24
请教一下各位老师们，同一控制下企业无偿划转部分股权，一方丧失控制权且不形成重大影响，划入方形成控制，假设划出方剩余的部分股权作为交易性金融资产计量，那剩余部分的公允价值跟账面价值差额也是计入“投资收益”么？如果剩余的部分股权作为其他权益工具投资，其公允价值与账面价值的差差额是计入“其他综合收益”么？

回答人：chenyiwei
对转让方而言，剩余部分的公允价值跟账面价值差额也是计入“投资收益”。
剩余的部分股权作为其他权益工具投资，只是其后续计量中的公允价值变动和转让价差要计入其他综合收益，但此处讨论的是金融资产初始计量问题，故在金融资产初始确认时点（即丧失控制权时点）的重新计量差额仍然是计入投资收益。